最高法院刑事判決　　　　　　　　　 111年度台上字第1391號
上　訴　人　李文傑


　　　　　　張尹瑜


上列上訴人等因違反毒品危害防制條例案件，不服臺灣高等法院
中華民國110年11月2日第二審判決（110 年度上訴字第2701號，
起訴案號：臺灣桃園地方檢察署109年度偵字第33210、37459 號
），提起上訴，本院判決如下：
    主  文
上訴駁回。
    理  由
一、按刑事訴訟法第377 條規定，上訴於第三審法院，非以判決
    違背法令為理由，不得為之。是提起第三審上訴，應以原判
    決違背法令為理由，係屬法定要件。如果上訴理由書狀並未
    依據卷內訴訟資料，具體指摘原判決不適用何種法則或如何
    適用不當，或所指摘原判決違法情事，顯與法律規定得為第
    三審上訴理由之違法情形，不相適合時，均應認其上訴為違
    背法律上之程式，予以駁回。本件經原審審理結果，認上訴
    人李文傑及張尹瑜（下稱上訴人等）有原判決事實欄所記載
    之犯行，均事證明確，因而維持第一審依想像競合犯之例，
    從一重分別論處上訴人2 人共同運輸第三級毒品罪刑暨諭知
    沒收之判決，駁回其等在第二審之上訴。已詳敘其調查、取
    捨證據之結果及憑以認定犯罪事實之得心證理由。從形式上
    觀察，並無足以影響判決結果之違法情形存在。
二、上訴意旨略稱：
（一）李文傑部分：
      李文傑因感情沖昏頭，誤信欲追求之對象張尹瑜所稱張博
      勛已找過多人收受外國包裹皆無事之言，方提供個資、地
      址供其運送第三級毒品愷他命入國，其間並未實際與張博
      勛聯繫，亦未從中獲得利益，且目前已患有舌緣惡性腫瘤
      需定期追蹤檢查，亦需扶養母親，並深感悔悟。原判決僅
      依毒品危害防制條例第17條第1、2項之規定減輕其刑，未
      審酌李文傑涉案情節較其餘被告輕微，未予適用刑法第59
      條減輕其刑，較之另一被告張博勛僅因程序問題，得以逍
      遙法外，自有罪刑不相當、違反比例原則之違誤。
（二）張尹瑜部分：
      本件運輸愷他命之主謀係張博勛，張尹瑜僅幫忙聯繫，未
      涉入實際行動，且所運輸之毒品數量不多，亦未獲取任何
      利益，此對社會之危害與大宗走私或利用幫派組織運輸者
      相較為低，而該毒品甫入境臺灣即遭查獲，未擴散流入市
      面造成重大損害，其犯罪情節實堪憫恕。原判決未依刑法
      第59條規定酌減其刑，有不適用法則之違法。又張尹瑜並
      無前科，現已知警惕而無再犯之虞，請依刑法第59條之規
      定酌減其刑，併予宣告緩刑。
三、惟查：
    刑法第59條之酌量減輕其刑，必須犯罪另有特殊之原因與環
    境，在客觀上足以引起一般同情，認為宣告法定最低度刑期
    ，猶嫌過重者，始有其適用。原判決已具體審酌刑法第57條
    科刑標準等一切情狀，在罪責原則下適正行使其量刑之裁量
    權，並說明：刑法第59條規定之所謂法定最低度刑，固包括
    法定最低本刑，惟遇有其他法定減輕之事由者，則應係指適
    用其他法定減輕事由減輕其刑後之最低度刑而言。倘被告別
    有法定減輕事由者，應先適用法定減輕事由減輕其刑後，猶
    認其犯罪之情狀顯可憫恕，即使科以該減輕後之最低度刑仍
    嫌過重者，始得適用刑法第59條規定酌量減輕其刑。故上訴
    人等依毒品危害防制條例第17條第2項、第1項規定遞減輕其
    刑後，如何均無特殊之原因與環境而顯可憫恕之處，自無再
    依刑法第59條予以酌減之餘地。其等所請依該條規定酌量減
    輕其刑，均無從憑採之旨。核其量刑並未逾越法定刑度，亦
    與罪刑相當原則無悖，難認有何違誤。況適用刑法第59條酌
    減其刑與否，法院本屬有權斟酌決定。原審未依該條減輕其
    刑，自無違法可指。至張博勛係因檢察官追加起訴之程序不
    合法，而經法院判決公訴不受理，尚與李文傑上訴意旨所指
    本件原判決之量刑無關。上訴人等之上訴意旨指摘原判決此
    部分量刑有罪刑不相當及不適用法則等違法云云，洵非適法
    之上訴第三審理由。
四、綜上，本件上訴意旨均係對事實審法院認事用法與適法量刑
    之職權行使，徒以自己之說詞而任為指摘，自與適法之第三
    審上訴理由不合。其等上訴為違背法律上之程式，均應駁回
    。又本院為法律審，上訴人等之上訴既均經本院從程序上駁
    回，則請求撤銷原判決，併依刑法第59條規定減輕其刑、宣
    告緩刑云云，自皆無從審酌，附此敘明。
據上論結，應依刑事訴訟法第395條前段，判決如主文。
中    華    民    國   111    年    3     月    17    日
                  刑事第二庭審判長法  官  林  勤  純  
                                  法  官  王  梅  英  
                                  法  官  李  釱  任  
                                  法  官  吳  秋  宏  
                                  法  官  莊  松  泉  
本件正本證明與原本無異
                                  書記官
中    華    民    國   111    年    3     月    23    日